臺灣臺北地方法院民事裁定
111年度北小聲字第5號
聲  請  人  呂佳翰
代  理  人  鄭昱廷律師
相  對  人  許逸宏
上列當事人間請求侵權行為損害賠償事件，聲請人聲請限制閱覽
卷宗，本院裁定如下：
　　主  文
禁止相對人及其代理人就本院110年度北小字第4262號侵權行為
損害賠償事件卷宗其中由本院調取臺灣臺北地方檢察署110年度
他字第3921號偵查卷宗、110年度偵字第19997號偵查卷宗內之被
告提示簡表、刑案資料查註紀錄表為閱覽、抄錄或攝影。
    理  由
一、本件聲請意旨略以：緣相對人主張聲請人對其吐口水，侵害
    其人格權，而對聲請人提起侵權行為損害賠償之訴（案列本
    院110年度北小字第4262號），經相對人聲請而調取臺灣臺
    北地方檢察署110年度他字第3921號偵查卷、110年度偵字第
    19997號偵查卷（下稱系爭偵查卷），惟上開卷宗中關於被
    告提示簡表與刑案資料查註紀錄表等證據資料（下稱系爭紀
    錄表）涉及個人資料保護，如許相對人閱覽，將損及聲請人
    名譽，使聲請人蒙受重大損失之虞，為此聲請限制閱覽系爭
    資料表等語。
二、按當事人得向法院書記官聲請閱覽、抄錄或攝影卷內文書，
    或預納費用聲請付與繕本、影本或節本；卷內文書涉及當事
    人或第三人隱私或業務秘密，如准許前二項之聲請，有致其
    受重大損害之虞者，法院得依聲請或依職權裁定不予准許或
    限制前二項之行為。此觀民事訴訟法第242條第1項、第3項
    規定自明。該條所規定之卷內文書，包括法院辦理該事件所
    製作之文書、當事人於訴訟進行中提出之文書，及法院依當
    事人聲請之證據方法，依法調取之相關文書，且依同法第36
    3條第1項規定，包括文書外之物件有與文書相同之效用者。
    而不予准許或限制閱覽、抄錄或攝影卷內文書，為訴訟平等
    原則之例外，法院為此裁定應在不影響當事人行使辯論權之
    範圍內，始得為之（最高法院107年度台抗字第372號裁定意
    旨參照）。次按所謂個人資料：指自然人之姓名、出生年月
    日、國民身分證統一編號、護照號碼、特徵、指紋、婚姻、
    家庭、教育、職業、病歷、醫療、基因、性生活、健康檢查
    、犯罪前科、聯絡方式、財務情況、社會活動及其他得以直
    接或間接方式識別該個人之資料；有關病歷、醫療、基因、
    性生活、健康檢查及犯罪前科之個人資料，不得蒐集、處理
    或利用；亦為個人資料保護法第2條第1項第1款、第6條前段
    所明定。
三、經查，系爭偵查卷內關於被告提示簡表、刑案資料查註紀錄
    表之系爭紀錄表證據資料，係受個人資料保護法保護之個人
    犯罪前科資料，核系爭記錄表之內容，與原告主張之本件侵
    權行為事實係屬二事，限制相對人閱覽該資料，並不影響相
    對人就本件訴訟之主張及攻防，但若准許相對人閱覽該資料
    ，恐將致聲請人之犯罪前科資訊因此受不法蒐集、利用，而
    有受重大損害之虞，是認聲請人聲請限制相對人閱覽系爭紀
    錄表之請求，洵屬有據，應予准許。
四、爰裁定如主文。
中　　華　　民　　國　　111 　年　　2 　　月　　9 　　日
　　　　　　　　　臺灣臺北地方法院臺北簡易庭
　　　　　　　　　　　　　　　法　官　蔡玉雪
以上正本證明與原本無異。
如不服本裁定，應於裁定送達後10日內向本庭提出抗告狀，並繳
納裁判費新臺幣1,000元。
中　　華　　民　　國　　111 　年　　2 　　月　　9 　　日
　　　　　　　　　　　　　　　書記官　陳黎諭